臺灣臺中地方法院刑事裁定
111年度聲字第2809號
聲  請  人  臺灣臺中地方檢察署檢察官
受  刑  人  廖鏡程



上列聲請人因受刑人數罪併罰有二裁判以上，聲請定其應執行之
刑（111年度執聲字第2068號），本院裁定如下：
    主    文
廖鏡程犯如附表所示各罪所處之刑，應執行有期徒刑捌年貳月。
    理    由
一、按數罪併罰，有二裁判以上者，依刑法第51條之規定，定其
    應執行之刑，刑法第53條定有明文。又數罪併罰，分別宣告
    其罪之刑，如宣告多數有期徒刑者，於各刑中之最長期以上
    ，各刑合併之刑期以下，定其刑期。但不得逾三十年。刑法
    第51條第5 款亦定有明文。又數罪併罰案件之實體裁定確定
    後，即生實質之確定力，除因增加經另案判決確定合於數罪
    併罰之其他犯罪，或原定應執行刑之數罪中有部分犯罪，因
    非常上訴、再審程序而經撤銷改判，或有赦免、減刑等情形
    ，致原裁判定刑之基礎已經變動，或其他客觀上有責罰顯不
    相當之特殊情形，為維護極重要之公共利益，而有另定應執
    行刑之必要者外，法院應受原確定裁定實質確定力之拘束，
    即業經定應執行刑確定之各罪，若無上開例外情形，仍就其
    各罪之全部或部分重複定應執行刑，固屬違反一事不再理原
    則，而不以定應執行刑之各罪範圍完全相同為限，惟若有上
    開例外情形，而就已定應執行刑確定各罪之全部或一部分重
    新組合定其應執行刑者，依最高法院院最新統一之法律見解
    （110台抗大字第489號裁定參照），尚無違反一事不再理原
    則可言。
二、經查：本件受刑人廖鏡程因違反毒品危害防制條例及詐欺等
    案件，經臺灣高等法院臺中分院及本院先後判處如附表所示
    之刑，均經分別確定在案，此有上開案件之相關判決書及臺
    灣高等法院被告前案紀錄表各1 件附卷可稽，而關於受刑人
    犯附表編號3至17所示為不得易科罰金之罪，與附表編號1、
    2所示為得易科罰金之罪，屬於刑法第50條第1 項但書第1款
    所列併合處罰之例外情形，惟受刑人已就如附表所示之罪，
    請求檢察官聲請合併定應執行刑乙節，有受刑人廖鏡程於民
    國111年5月23日臺灣臺中地方檢察署刑法第50條第1項但書
    案件是否請求定應執行刑調查表1 份附卷可稽，合於刑法第
    50條第2 項之規定；另附表編號1至13固經本院以110年度聲
    字第1606號裁定定應執行有期徒刑7年3月確定在案，然編號
    14至17為增加經另案判決確定合於數罪併罰之其他犯罪，是
    本件受刑人就附表所示各罪聲請定其應執行之刑，與首揭法
    條規定及法理說明尚無不合，應予准許。爰審酌受刑人所犯
    附表所示各罪所處刑度、行為態樣，兼衡附表所示各罪之法
    律目的、受刑人違反之嚴重性、刑度之外部限制，且貫徹刑
    法量刑公平正義理念之內部限制等一切情狀為整體評價，復
    參酌受刑人對本件定應執行刑表示之意見（見卷附本院111
    年9月16日之陳述意見狀），爰依法定其應執行刑如主文所
    示，並諭知易科罰金之折算標準。
三、依刑事訴訟法第477 條第1 項，刑法第50條、第53條、第51
    條第5 款，裁定如主文。 
中　　華　　民　　國　　111 　年　　9 　　月　　29　　日
                  刑事第十四庭  法  官  陳嘉宏
以上正本證明與原本無異。
如不服本裁定，應於收受送達後5日內向本院提出抗告狀。（應
附繕本）
                                書記官  廖鳳美
中　　華　　民　　國　　111 　年　　9 　　月　　29　　日
附表：受刑人廖鏡程定應執行案件一覽表
編       號          1         2          3 罪       名  毒品危害防制條例 毒品危害防制條例 詐欺 宣   告  刑  有期徒刑2月 有期徒刑3月（5次） 有期徒刑1年（2次） 犯 罪 日 期  106年12月19日 107年6月27日、 107年8月12日、 107年8月26日、 107年12月8日、 108年5 月7日 108年8月10日、 108年8月17日 偵查（自訴）機關年度案號  臺中地檢108年度撤緩毒偵字第266號 臺中地檢108年度毒偵字第2258號等 臺中地檢108年度偵字第25561號 最後事實審 法    院      臺中地院      臺中地院      臺中地院  案    號 108年度豐簡字第523號 108年度豐簡字第531號 108年度訴字第2560號  判決日期 108年10月9日 108年10月7日 109年1月6日 確定判決 法    院      臺中地院      臺中地院      臺中地院  案    號 108年度豐簡字第523號 108年度豐簡字第531號 108年度訴字第2560號  判決確定日    期 108年11月4日 108年11月25日 109年2月25日 是否為得易科罰金之案件  是 是 否 備        註  臺中地檢108年度執字第16708號 臺中地檢108年度執字第17099號（應執行有期徒刑9月） 臺中地檢109年度執字第4407號（編號3至5應執行有期徒刑1年10月）   編號1至13經臺中地院110年度聲字第1606號裁定定應執行有期徒刑7年3月（臺中地檢110年度執更字第2556號）   


編       號          4         5          6 罪       名  詐欺 詐欺 詐欺 宣   告  刑  有期徒刑1年4月（3次） 有期徒刑1年2月 有期徒刑1年2月 犯 罪 日 期  108年8月15日、108年8月26日、108年9月10日 108年8月18日 108年8月27日 偵查（自訴）機關年度案號  臺中地檢108年度偵字第25561號 臺中地檢108年度偵字第25561號 臺中地檢108年度偵字第33766號 最後事實審 法    院      臺中地院      臺中地院      臺中地院  案    號 108年度訴字第2560號 108年度訴字第2560號 109年度金訴字第29號  判決日期 109年1月6日 109年1月6日 109年2月27日 確定判決 法    院      臺中地院      臺中地院      臺中地院  案    號 108年度訴字第2560號 108年度訴字第2560號 109年度金訴字第29號  判決確定日    期 109年2月25日 109年2月25日 109年4月8日 是否為得易科罰金之案件  否 否 否 備       註  臺中地檢109年度執字第4407號（編號3至5應執行有期徒刑1年10月）  臺中地檢109年度執字第6338號   編號1至13經臺中地院110年度聲字第1606號裁定定應執行有期徒刑7年3月（臺中地檢110年度執更字第2556號）   


編       號          7         8          9 罪       名  詐欺 詐欺 詐欺 宣   告  刑  有期徒刑1年1月 有期徒刑1年4月 有期徒刑1年2月 犯 罪 日 期  108年8月15日 108年8月9日 108年8月15日 偵查（自訴）機關年度案號  臺中地檢108年度偵字第34497號 臺中地檢108年度偵字第23427號等 臺中地檢108年度偵字第23427號等 最後事實審 法    院      臺中地院      中高分院      臺中地院  案    號 109年度訴字第196號 109年度金上訴字第756號 108年度金訴字第184號  判決日期 109年3月31日 109年6月17日 108年12月31日 確定判決 法    院      臺中地院      中高分院      臺中地院  案    號 109年度訴字第196號 109年度金上訴字第756號 108年度金訴字第184號  判決確定日    期 109年5月5日 109年7月20日 109年2月25日 是否為得易科罰金之案件  否 否 否 備       註  臺中地檢109年度執字第7266號 臺中地檢109年度執字第11450號（編號8、9應執行有期徒刑1年7月）    編號1至13經臺中地院110年度聲字第1606號裁定定應執行有期徒刑7年3月（臺中地檢110年度執更字第2556號）   


編       號          10         11          12 罪       名  詐欺 詐欺 詐欺 宣   告  刑  有期徒刑1年2月 有期徒刑1年9月 有期徒刑1年1月（2次） 犯 罪 日 期  108年9月7日 108年9月3日、 108年9月7日 108年9月7日（2次） 偵查（自訴）機關年度案號  臺中地檢108年度偵字第31027號 臺中地檢109年度偵字第2310號等 臺中地檢109年度偵字第2310號等 最後事實審 法    院      臺中地院      臺中地院      臺中地院  案    號 109年度金訴字第139號 109年度金訴字第303、322號 109年度金訴字第303、322號  判決日期 109年7月31日 109年10月26日 109年10月26日 確定判決 法    院      臺中地院      臺中地院      臺中地院  案    號 109年度金訴字第139號 109年度金訴字第303、322號 109年度金訴字第303、322號  判決確定日    期 109年9月1日 109年11月24日 109年11月24日 是否為得易科罰金之案件  否 否 否 備       註  臺中地檢109年度執字第13387號  臺中地檢110年度執字第2756號（編號11至13應執行有期徒刑2年3月）     編號1至13經臺中地院110年度聲字第1606號裁定定應執行有期徒刑7年3月（臺中地檢110年度執更字第2556號）   


編       號          13 14 15 罪       名  詐欺 詐欺 詐欺 宣   告  刑  有期徒刑1年5月（2次） 有期徒刑1年 有期徒刑1年3月 犯 罪 日 期  108年9月10日（2次） 108年8月10日 108年8月10日 偵查（自訴）機關年度案號  臺中地檢109年度偵字第2310號等 臺中地檢110年度偵字第40366號 臺中地檢110年度偵字第40366號 最後事實審 法    院      臺中地院 臺中地院 臺中地院  案    號 109年度金訴字第303、322號 111年度訴字第120號 111年度訴字第120號  判決日期 109年10月26日 111年3月23日 111年3月23日 確定判決 法    院      臺中地院 臺中地院 臺中地院  案    號 109年度金訴字第303、322號 111年度訴字第120號 111年度訴字第120號  判決確定日    期 109年11月24日 111年4月16日 111年4月16日 是否為得易科罰金之案件  否 否 否 備       註  臺中地檢110 年度執字第2756號（編號11至13應執行有期徒刑2年3月） 臺中地檢111 年度執字第5479號 （編號14至17應執行有期徒刑1年6月）    編號1至13經臺中地院110年度聲字第1606號裁定定應執行有期徒刑7年3月（臺中地檢110年度執更字第2556號）   


編       號          16 17 （以下空白） 罪       名  詐欺 詐欺  宣   告  刑  有期徒刑1年5月（2次） 有期徒刑1年  犯 罪 日 期  108年9月10日（2次） 108年8月10日  偵查（自訴）機關年度案號  臺中地檢110年度偵字第40366號 臺中地檢110年度偵字第40366號  最後事實審 法    院      臺中地院 臺中地院   案    號 111年度訴字第120號 111年度訴字第120號   判決日期 111年3月23日 111年3月23日  確定判決 法    院      臺中地院 臺中地院   案    號 111年度訴字第120號 111年度訴字第120號   判決確定日    期 111年4月16日 111年4月16日  是否為得易科罰金之案件  否 否  備       註  臺中地檢111 年度執字第5479號 （編號14至17應執行有期徒刑1年6月）